【裁判字號】    98,重訴,123
【裁判日期】    990302
【裁判案由】    塗銷抵押權登記
【裁判全文】
臺灣士林地方法院民事判決             98年度重訴字第123號
原      告  午○○
訴訟代理人  林志嵩律師
複 代理 人  蔡文玲律師
被      告  Ｅ○○
            Ｆ○○
            Ｇ○○
            Ｊ○○
            Ｄ○○
            Ｈ○○
            癸○○
            庚○○
            己○○
            乙○○
            丁○○
            玄○○
            Ａ○○
            黃○○
            宇○○
            Ｂ○○
            亥○○
            酉○○
            地○○
            未○○
            戌○○
上  一  人
訴訟代理人  申○○
被      告  卯○○
            辰○○
            丑○○○
兼
上三人共同
訴訟代理人  子○○
被      告  甲○○
兼 上一 人
訴訟代理人  戊○○
上二人共同
訴訟代理人  丙○○
被      告  天○○
            Ｃ○○
            辛○○
            壬○○○
上  一  人
訴訟代理人  寅○○
上列六被告
訴訟代理人  郭學廉律師
上列當事人間塗銷抵押權登記事件，本院於民國99年2 月2 日言
詞辯論終結，判決如下：
    主  文
被告Ｅ○○、Ｆ○○、Ｇ○○、Ｊ○○、Ｄ○○、Ｈ○○應就附
表一所示不動產上如附表二編號01所示以Ｉ○○為抵押權人之抵
押權辦理繼承登記後將之塗銷。
被告壬○○○應將附表一所示不動產上如附表二編號02所示以壬○○○為權利人之抵押權設定登記塗銷。
被告癸○○應將附表一所示不動產上如附表二編號03所示以癸○○為權利人之抵押權設定登記塗銷。
被告庚○○應將附表一所示不動產上如附表二編號04所示以庚○○為權利人之抵押權設定登記塗銷。
被告戌○○應將附表一所示不動產上如附表二編號05所示以戌○○為權利人之抵押權設定登記塗銷。
被告丑○○○、子○○、己○○、卯○○、辰○○應就附表一所
示不動產上如附表二編號06所示以巳○為抵押權人之抵押權辦理
繼承登記後將之塗銷。
被告天○○應將附表一所示不動產上如附表二編號07所示以天○○為權利人之抵押權設定登記塗銷。
被告Ｃ○○應將附表一所示不動產上如附表二編號08所示以Ｃ○○為權利人之抵押權設定登記塗銷。
被告辛○○應將附表一所示不動產上如附表二編號09所示以辛○○為權利人之抵押權設定登記塗銷。
被告乙○○應將附表一所示不動產上如附表二編號10所示以乙○○為權利人之抵押權設定登記塗銷。
被告丁○○應將附表一所示不動產上如附表二編號11所示以丁○○為權利人之抵押權設定登記塗銷。
被告玄○○、Ａ○○、黃○○、宇○○、Ｂ○○、亥○○、酉○○、地○○、未○○應就附表一所示不動產上如附表二編號12所
示以宙○○○為抵押權人之抵押權辦理繼承登記後將之塗銷。
被告甲○○應將附表一所示不動產上如附表二編號13所示以甲○○為權利人之抵押權設定登記塗銷。
被告戊○○應將附表一所示不動產上如附表二編號14所示以戊○○為權利人之抵押權設定登記塗銷。
原告其餘之訴駁回。
訴訟費用由兩造各自負擔。
    事實及理由
一、本件被告Ｅ○○、Ｆ○○、Ｇ○○、Ｊ○○、Ｄ○○、Ｈ○○、癸○○、庚○○、丑○○○、子○○、己○○、卯○○
    、辰○○、乙○○、丁○○、玄○○、Ａ○○、黃○○、宇
    ○○、Ｂ○○、亥○○、酉○○、地○○、未○○經合法通
    知，無正當理由未於最後言詞辯論期日到場，核無民事訴訟
    法第386 條各款所列情形，爰依原告之聲請，由其一造辯論
    而為判決。
二、原告主張：附表一所示不動產為伊所有，於民國72年11月23
    日提供予Ｉ○○、巳○、宙○○○及被告壬○○○、癸○○
    、庚○○、戌○○、天○○、Ｃ○○、辛○○、乙○○、丁○○、甲○○、戊○○等14人，分別為如附表二所示債權額
    比例各為14分之1 之抵押權設定登記（下稱系爭抵押權）。
    原告因先積欠會款及借款（下稱系爭債權），經債權人協商
    後，而設定系爭抵押權，乃先有債權發生，再設定抵押權，
    該先發生之債權不屬於系爭抵押權擔保之債權，而系爭抵押
    權設定之存續期間，原告與抵押權人間，並無債權債務發生
    ，系爭抵押權所擔保之原債權，於存續期間屆滿時確定為零
    ，縱認非為零，亦因時效消滅後，經5 年未實行抵押權而不
    屬於系爭抵押權所擔保之範圍，故系爭抵押權所擔保之債權
    並不存在。因Ｉ○○已於92年12月31日死亡，被告Ｅ○○、
    Ｆ○○、Ｇ○○、Ｊ○○、Ｄ○○、Ｈ○○為其繼承人。嗣
    宙○○○於93年6 月4 日死亡，被告玄○○、Ａ○○、黃○○、宇○○、Ｂ○○、亥○○、酉○○、地○○、未○○為
    其繼承人。另巳○於95年1 月1 日死亡，被告丑○○○、子
    ○○、己○○、卯○○、辰○○為其繼承人。前開繼承人分
    別繼承Ｉ○○、巳○及宙○○○之抵押權人權利，為此，爰
    依民法第767 條第1 項中段，請求被告塗銷系爭抵押權。並
    聲明：(一)被告Ｅ○○、Ｆ○○、Ｇ○○、Ｊ○○、Ｄ○○、
    Ｈ○○應就如附表一所示不動產上抵押權人Ｉ○○之抵押權
    辦理繼承登記。被告丑○○○、子○○、己○○、卯○○、
    辰○○應就如附表一所示不動產上抵押權人巳○之抵押權辦
    理繼承登記。被告玄○○、Ａ○○、黃○○、宇○○、Ｂ○○、亥○○、酉○○、地○○、未○○應就附表一所示不動
    產上抵押權人宙○○○之抵押權辦理繼承登記。(二)被告應將
    系爭抵押權登記塗銷。
三、被告甲○○、戊○○、天○○、Ｃ○○、辛○○、壬○○○
    以：原告惡性倒閉，積欠被告等人系爭債權，金額高達1 千
    餘萬元，甲○○被倒會916 萬6,350 元，借款135 萬6,000
    元、Ｃ○○之債權總額為借款216 萬元、天○○之債權為33
    0 萬元。原告於倒閉之初，不斷以朋友之情，苦苦哀求被告
    勿為催討，被告認原告他日有償還能力，必會誠信清償，故
    多年來一直未有積極催討行為。但原告之不動產於73年間遭
    拍賣，天○○曾收受通知後委任律師參與分配。另戊○○曾
    於87年間要求原告還錢。詎原告於時隔20年，法律上時效期
    間完成，立即提請塗銷抵押權之訴，被告自嘆識人不明，人
    心不古，更因原告提起本訴受傷，心實難平。原告提供附表
    所示不動產設定抵押權之初，原非有價值之物，嗣於訴訟中
    被告接獲都市更新通知經查訪後，始知前開不動產現已增值
    非凡，如都市更新成功，原告可從中獲致數億元之利潤，卻
    不向被告為分文之清償，依常理有失公平。且原告能在時隔
    20年後有此獲利，係因被告等人在不動產上設定抵押權而居
    於看門人地位，自衡平觀點言之，原告亦當撥出部分獲利對
    被告清償，以供被告養老之用，並使被告相信原告為誠信之
    人，原告執意不為，而請求塗銷抵押權，乃專以損害被告為
    主要目的等語置辯。另被告子○○、卯○○、辰○○、丑○○○略稱：抵押權人巳○對原告之債權為159 萬元等語。被
    告癸○○稱：伊當初跟原告的互助會，原告並向伊借現金，
    被倒會款290 萬元，借款340 萬元等語。被告庚○○則稱：
    原告欠伊約300 萬元等語。被告戌○○略以：伊70年間被原
    告倒很多錢，原告欠錢已久，附表一之土地很有價值，原告
    不把獲利的土地與被告和解，提起本件並無道理，原告曾於
    73年4 月5 日書立協議保證書，承認積欠申○○320 萬元，
    並自73年7 月起按月償還1 萬元，為系爭抵押權所擔保之範
    圍。故均請求駁回原告之訴。
四、被告Ｅ○○、Ｆ○○、Ｇ○○、Ｊ○○、Ｄ○○、Ｈ○○、
    己○○、乙○○、丁○○、玄○○、Ａ○○、黃○○、宇○○、Ｂ○○、亥○○、酉○○、地○○、未○○則未於言詞
    辯論期日到場，亦未提出準備書狀作何聲明或陳述。
五、本院之判斷：
  (一)系爭抵押權所擔保之原債權確定為系爭債權：
    (1)按修正之民法第881 條之1 至第881 條之17之規定，除第
      881 條之1 第2 項、第881 條之4 第2 項、第881 條之7
      之規定外，於民法物權編修正施行前設定之最高限額抵押
      權，亦適用之。民法物權編施行法第17條定有明文。又按
      稱最高限額抵押權者，謂債務人或第三人提供其不動產為
      擔保，就債權人對債務人一定範圍內之不特定債權，在最
      高限額內設定之抵押權。民法第881 條之1 第1 項亦有明
      定。而最高限額抵押權所擔保者，雖以將來不特定之債權
      為常。其並就當事人間之基礎關係所生之現在債權，或其
      他已存在之特定債權為擔保者，亦無不可，僅須當事人就
      此項特約擔保有所約定（最高法院86年度台上字第3002號
      判決亦同此見解）。再最高限額抵押權所擔保之原債權，
      因約定之原債權確定期日屆至而確定。民法第881 條之12
      第1 項第1 款亦有明文。
    (2)本件原告自認先積欠如附表二所示之抵押權人系爭債權，
      經債權人協商後，提供附表一所示不動產設定系爭抵押權
      。其設定系爭抵押權之本意，顯然包括擔保設定登記時已
      經存在之系爭債權，應認原告與附表二所示之抵押權人，
      就抵押權擔保系爭債權存有特約。是原告主張前開會款及
      借款債權，非屬系爭抵押權擔保之原債權，應有誤會，不
      能採信。
    (3)系爭抵押權存續期間為72年11月7 日至77年11月6 日，乃
      就所擔保之原債權定有應確定之期日。該期日於77年11月
      6 日屆至前之存續期間，原告主張與附表二所示抵押權人
      間於權利存續期間，並無債權債務關係發生，被告就此除
      系爭債權外，並未加以否認，堪信為真。是系爭抵押權所
      擔保之原債權應可確定即為系爭債權。
  (二)系爭債權不再屬系爭抵押權擔保之範圍：
    (1)按最高限額抵押權所擔保之債權，其請求權已因時效而消
      滅，如抵押權人於消滅時效完成後，5 年間不實行其抵押
      權者，該債權不再屬於最高限額抵押權擔保之範圍。又請
      求權，因15年間不行使而消滅。消滅時效，自請求權可行
      使時起算。民法第125 條前段、第128 條前段定有明文。
    (2)然查原告為擔保系爭債權之清償，而設定系爭抵押權，於
      設定時約定清償日期為77年11月6 日，此見附表一所示不
      動產之土地、建物登記謄本即明。應認系爭債權經原告與
      附表二之抵押權人約定應於77年11月6 日清償無訛。是附
      表二所示抵押權人於77年11月6 日依約可行使系爭債權之
      請求權，至92年11月6 日因不行使而消滅，隨後附表二所
      示抵押權人或其繼承人未於5 年內實行系爭抵押權，系爭
      債權依照前開法律規定，已不再屬於系爭抵押權擔保之範
      圍。
    (3)被告甲○○、戊○○、天○○、Ｃ○○、辛○○、壬○○○等雖辯稱：原告之不動產曾於73年間遭拍賣，天○○並
      曾收受通知後委任律師參與分配云云。查第三人彰化商業
      銀行曾於73年間就原告所有位於臺北市○○街30-2號房地
      聲請拍賣抵押物，臺灣臺北地方法院受理後，乃通知附表
      二所示之抵押權人參與分配，並定於74年8 月30日上午11
      時實行分配，此固據被告天○○提出臺灣臺北地方法院民
      事執行處通知影本為證（見本院卷二第154 頁至第156 頁
      ）。然前開拍賣抵押物強制執行之標的物與本件並非相同
      ，其第三順位抵押權人雖與附表二所列之抵押權人相同，
      但其債權原本為1,500 萬元，則顯與系爭抵押權之本金最
      高限額1,000 萬元不同，是該第三順位抵押權與本件系爭
      抵押權所擔保之原債權是否相同，已非無疑。且被告天○○主張其曾委任律師參與分配一節，未據舉證以實其說，
      似難遽信。況於他債權人之強制執行程序聲明參與分配，
      與債權人聲請強制執行，尚屬有間，參酌分配僅與請求相
      當，是被告就此未主張或舉證證明於參與分配後曾於6 個
      月內起訴，依民法第130 條規定，時效亦視為不中斷。又
      倘認附表二所示抵押權人對於原告之系爭債權請求，曾經
      因債權人於74年間聲請強制執行中斷而重行起算，亦於89
      年間因罹於時效而消滅，附表二所示抵押權人或其繼承人
      未於5 年內實行系爭抵押權，系爭債權豈不提早於94年間
      不再屬系爭抵押權擔保之範圍。
    (4)被告戊○○雖又辯稱：其曾於87年間要求原告還錢等語，
      惟經原告透過訴訟代理人加以否認，被告戊○○就此未能
      舉證以實其說，依法亦屬不能逕予採信。
    (5)被告戌○○辯稱：原告曾於73年4 月日書立協議保證書，
      承認積欠申○○320 萬元，並自73年7 月起按月償還1 萬
      元，為系爭抵押權所擔保之範圍等語，並提出協議保證書
      影本為證（見本院卷二第115 頁）。惟該協議保證書之債
      權人申○○雖為系爭抵押權之抵押權人戌○○之配偶，但
      因兩人之人格終究各自獨立，當非屬系爭抵押權擔保原債
      權之範圍，亦不能據以主張系爭債權之清償期並非77年11
      月6 日。
  (三)原告得請求Ｉ○○、巳○、宙○○○之繼承人分別就所繼承
    之系爭抵押權部分辦理繼承登記後各自將之塗銷：
    (1)按最高限額抵押人所擔保之原債權經確定後，若嗣後全部
      不再為該抵押權擔保之範圍，則該最高限額抵押權設定登
      記即對抵押人之所有權造成相當程度之妨礙，抵押人得本
      於所有權之權能，請求塗銷抵押權設定登記。另按因繼承
      於登記前取得不動產物權者，非經登記不得處分其物權，
      民法第759 條定有明文。是最高限額抵押權，登記為抵押
      權人之繼承人已繼承該抵押權時，則繼承人既已為抵押權
      人，自應就該抵押權先辦理繼承登記，始得准許為塗銷登
      記。
    (2)本件原告為附表一所示不動產之所有權人，該等不動產上
      之系爭抵押權所擔保之原債權，已全部不再為其擔保之範
      圍，已詳如前述，依照前開說明，原告自得依民法第767
      條第1 項前段，本於所有權之權能，請求抵押權人Ｉ○○
      、巳○及宙○○○之繼承人分別就其被繼承人為權利人之
      系爭抵押權先辦理繼承登記後，並請求被告各自塗銷其為
      權利人之系爭抵押權設定登記。
    (3)被告甲○○、戊○○、天○○、Ｃ○○、辛○○、壬○○○等雖辯稱：附表一所示不動產現已增值非凡，如都市更
      新成功，原告可從中獲致數億利潤，其不向被告清償，有
      失公平。原告能在時隔20年後有此獲利，係因被告等人在
      不動產上設定抵押權而居於看門人地位，自衡平觀點而言
      ，原告亦當撥出部分獲利對被告清償，以供被告養老之用
      ，並使被告相信原告為誠信之人，原告執意不為，而請求
      塗銷抵押權，乃專以損害被告為主要目的等語置辯。惟按
      行使權利以損害他人為主要目的，依民法第148 條規定，
      固屬權利之濫用，但倘行使權利之結果，一得一失，權利
      人所得與義務人所失相當，則難謂權利人係以損害他人為
      其主要目的。本件原告因抵押權擔保之全部請求權罹於時
      效，且於時效完成後5 年內未曾實行抵押權，致原債權不
      再為抵押權所擔保之範圍，而獲取請求塗銷抵押權之權利
      ，乃循時效制度，依法行使其權利，原告因此獲取除去不
      動產所有權上負擔之利益，應與被告失其債權擔保之損失
      相當，難謂原告行使權利係以損害被告為主要目的。至被
      告所辯公平、誠信，於經立法者建立時效制度以保護社會
      交易秩序安定時，應已加以考量，自不能輕易再以誠信及
      衡平之法理，變更時效之制度。
  (四)至被告Ｅ○○、Ｆ○○、Ｇ○○、Ｊ○○、Ｄ○○、Ｈ○○
    ，因非附表一不動產上如附表二編號02至14所載抵押權設定
    登記之權利人。被告壬○○○，亦非編號01及編號03至14抵
    押權設定登記之權利人。其餘被告，依上類推，均非其他債
    權比例14分之13抵押權設定登記之權利人，就此難認對原告
    之所有權有何妨礙，原告當無從請求被告將非屬自己為權利
    人部分之系爭抵押權塗銷。
六、綜上所述，原告主張其為所有權人，故依民法第767 條第1
    項中段規定，請求被告Ｅ○○、Ｆ○○、Ｇ○○、Ｊ○○、
    Ｄ○○、Ｈ○○就如附表一所示不動產上抵押權人Ｉ○○之
    抵押權辦理繼承登記。被告丑○○○、子○○、己○○、卯
    ○○、辰○○應就如附表一所示不動產上抵押權人巳○之抵
    押權辦理繼承登記。被告玄○○、Ａ○○、黃○○、宇○○
    、Ｂ○○、亥○○、酉○○、地○○、未○○應就附表一所
    示不動產上抵押權人宙○○○之抵押權辦理繼承登記，並請
    求被告將系爭抵押權登記塗銷，於主文第一項至第十四項所
    示之範圍內，核屬有據，應予准許。逾此部分，則無理由，
    應予駁回。
七、訴訟費用裁判之依據：民事訴訟法第79條。
中    華    民    國    99    年    3     月    2     日
                  民事第二庭法  官  周群翔
附表一（所有權人：午○○）：
┌──┬─────────┬──┬─────┬────┐
│編號│地              段│小段│地號或建號│權利範圍│
├──┼─────────┼──┼─────┼────┤
│ 01 │臺北市○○區○○段│ 一 │ 391      │1/24    │
├──┼─────────┼──┼─────┼────┤
│ 02 │臺北市○○區○○段│ 一 │ 718-2    │3/192   │
├──┼─────────┼──┼─────┼────┤
│ 03 │臺北市○○區○○段│ 一 │ 979      │1/6     │
├──┼─────────┼──┼─────┼────┤
│ 04 │臺北市○○區○○段│ 一 │ 981-1    │1/12    │
├──┼─────────┼──┼─────┼────┤
│ 05 │臺北市○○區○○段│ 一 │ 982      │1/12    │
├──┼─────────┼──┼─────┼────┤
│ 06 │臺北市○○區○○段│ 一 │ 986      │1/12    │
├──┼─────────┼──┼─────┼────┤
│ 07 │臺北市○○區○○段│ 一 │ 987      │1/6     │
├──┼─────────┼──┼─────┼────┤
│ 08 │臺北市○○區○○段│ 一 │ 1016     │1/12    │
├──┼─────────┼──┼─────┼────┤
│ 09 │臺北市○○區○○段│ 二 │ 529      │3/192   │
├──┼─────────┼──┼─────┼────┤
│ 10 │臺北市○○區○○段│ 二 │ 529-1    │3/192   │
├──┼─────────┼──┼─────┼────┤
│ 11 │臺北市○○區○○段│ 二 │ 530      │3/192   │
├──┼─────────┼──┼─────┼────┤
│ 12 │臺北市○○區○○段│ 二 │ 531      │3/192   │
├──┼─────────┼──┼─────┼────┤
│ 13 │臺北市○○區○○段│ 二 │ 531-1    │3/192   │
├──┼─────────┼──┼─────┼────┤
│ 14 │臺北市○○區○○段│ 二 │ 531-2    │3/192   │
├──┼─────────┼──┼─────┼────┤
│ 15 │臺北市○○區○○段│ 二 │ 533      │3/192   │
├──┼─────────┼──┼─────┼────┤
│ 16 │臺北市○○區○○段│ 二 │ 533-1    │3/192   │
├──┼─────────┼──┼─────┼────┤
│ 17 │臺北市○○區○○段│ 二 │ 533-2    │3/192   │
├──┼─────────┼──┼─────┼────┤
│ 18 │臺北市○○區○○段│ 二 │ 534      │3/192   │
├──┼─────────┼──┼─────┼────┤
│ 19 │臺北市○○區○○段│ 二 │ 534-1    │3/192   │
├──┼─────────┼──┼─────┼────┤
│ 20 │臺北市○○區○○段│ 二 │ 534-2    │3/192   │
├──┼─────────┼──┼─────┼────┤
│ 21 │臺北市○○區○○段│ 二 │ 535      │3/192   │
├──┼─────────┼──┼─────┼────┤
│ 22 │臺北市○○區○○段│ 二 │ 535-1    │3/192   │
├──┼─────────┼──┼─────┼────┤
│ 23 │臺北市○○區○○段│ 二 │ 535-2    │3/192   │
├──┼─────────┼──┼─────┼────┤
│ 24 │臺北市○○區○○段│ 二 │ 536      │3/192   │
├──┼─────────┼──┼─────┼────┤
│ 25 │臺北市○○區○○段│ 二 │ 536-3    │3/192   │
├──┼─────────┼──┼─────┼────┤
│ 26 │臺北市○○區○○段│ 二 │ 553      │3/192   │
├──┼─────────┼──┼─────┼────┤
│ 27 │臺北市○○區○○段│ 二 │ 553-1    │3/192   │
├──┼─────────┼──┼─────┼────┤
│ 28 │臺北市○○區○○段│ 二 │ 553-2    │3/192   │
├──┼─────────┼──┼─────┼────┤
│ 29 │臺北市○○區○○段│ 二 │ 553-3    │3/192   │
├──┼─────────┼──┼─────┼────┤
│ 30 │臺北市○○區○○段│ 二 │ 555      │3/192   │
├──┼─────────┼──┼─────┼────┤
│ 31 │臺北市○○區○○段│ 二 │ 555-2    │3/192   │
├──┼─────────┼──┼─────┼────┤
│ 32 │臺北市○○區○○段│ 二 │ 555-3    │3/192   │
├──┼─────────┼──┼─────┼────┤
│ 33 │臺北市○○區○○段│ 二 │ 555-4    │3/192   │
├──┼─────────┼──┼─────┼────┤
│ 34 │臺北市○○區○○段│ 二 │ 556      │3/192   │
├──┼─────────┼──┼─────┼────┤
│ 35 │臺北市○○區○○段│ 二 │ 556-1    │3/192   │
├──┼─────────┼──┼─────┼────┤
│ 36 │臺北市○○區○○段│ 二 │ 556-2    │3/192   │
├──┼─────────┼──┼─────┼────┤
│ 37 │臺北市○○區○○段│ 二 │ 898      │3/192   │
├──┼─────────┼──┼─────┼────┤
│ 38 │臺北市○○區○○段│ 二 │ 898-1    │3/192   │
├──┼─────────┼──┼─────┼────┤
│ 39 │臺北市○○區○○段│ 二 │ 899      │5/432   │
├──┼─────────┼──┼─────┼────┤
│ 40 │臺北市○○區○○段│ 二 │ 899-1    │5/432   │
├──┼─────────┼──┼─────┼────┤
│ 41 │臺北市○○區○○段│ 二 │ 900      │5/432   │
├──┼─────────┼──┼─────┼────┤
│ 42 │臺北市○○區○○段│ 二 │ 901      │3/192   │
├──┼─────────┼──┼─────┼────┤
│ 43 │臺北市○○區○○段│ 二 │ 902      │3/192   │
├──┼─────────┼──┼─────┼────┤
│ 44 │臺北市○○區○○段│ 二 │ 903      │3/192   │
├──┼─────────┼──┼─────┼────┤
│ 45 │臺北市○○區○○段│ 二 │ 904      │5/432   │
├──┼─────────┼──┼─────┼────┤
│ 46 │臺北市○○區○○段│ 二 │ 905      │5/432   │
├──┼─────────┼──┼─────┼────┤
│ 47 │臺北市○○區○○段│ 二 │ 914      │1/24    │
├──┼─────────┼──┼─────┼────┤
│ 48 │臺北市○○區○○段│ 二 │ 82       │1/6     │
└──┴─────────┴──┴─────┴────┘
附表二：
┌──┬────┬──────────────────┐
│編號│抵押權人│抵押權登記內容                      │
├──┼────┼──────────────────┤
│01  │Ｉ○○  │                                    │
├──┼────┤收件年期：民國072年                 │
│02  │壬○○○│                                    │
├──┼────┤字號：南港字第081750號              │
│03  │癸○○  │                                    │
├──┼────┤登記日期：民國72年11月23日          │
│04  │庚○○  │                                    │
├──┼────┤債權額比例：14分之1                 │
│05  │戌○○  │                                    │
├──┼────┤擔保債權總金額：新臺幣1,000萬元     │
│06  │巳○    │                                    │
├──┼────┤存續期間：72年11月7日至77年11月6日  │
│07  │天○○  │                                    │
├──┼────┤清償日期：77年11月6日               │
│08  │Ｃ○○  │                                    │
├──┼────┤利息（率）：無                      │
│09  │辛○○  │                                    │
├──┼────┤遲延利息（率）：無                  │
│10  │乙○○  │                                    │
├──┼────┤違約金：無                          │
│11  │丁○○  │                                    │
├──┼────┤債務人及債務比例：午○○            │
│12  │宙○○○│                                    │
├──┼────┤權利標的：所有權                    │
│13  │甲○○  │                                    │
├──┼────┤設定義務人：午○○                  │
│14  │戊○○  │                                    │
└──┴────┴──────────────────┘
以上正本係照原本作成。
如對本判決上訴須於判決送達後20日內向本院提出上訴狀。
中    華    民    國    99    年    3     月    2     日
                            書記官  阮弘毅

司法院資訊處製作；財團法人民間司法改革基金會備份。
